臺灣臺中地方法院刑事判決　　　　　　96年度中簡上字第12號
上　訴　人
即　被　告　　乙○○
上列上訴人即被告因傷害案件，不服本院臺中簡易庭中華民國九
十五年十一月六日，九十五年度中簡字第二九四八號第一審簡易
判決（聲請簡易判決處刑案號：九十五年度偵字第一五六五九號
），提起上訴，本院管轄之第二審合議庭判決如下：
    主    文
上訴駁回。
    犯罪事實
一、乙○○因甲○佔用其門前之停車位多日影響其進出，於民國
    95年4月30日17時30分許，與其夫林珠榮同至臺中市○○區
    ○○路1段83號甲○住處理論，雙方言語不合因而發生爭執
    ，詎甲○竟基於傷害之概括犯意，先動手抓傷林珠榮左側肩
    胛部後，乙○○亦出於傷害之犯意，在發生爭執未被推倒前
    ，站在林珠榮與甲○二人中間，動手與甲○發生拉扯，揮舞
    雙手，致甲○受有(1)左前臂2*0.4cm抓傷、(2)右下巴抓傷0.4
    *0.2cm等傷害。甲○之後再自後方推倒乙○○，藍鳳藍因而
    跪跌在地，致林珠榮受有左側肩胛部挫傷，乙○○受有左右
    側膝及右側肘部挫傷（甲○傷害罪部分，業已由本院九十五
    年度中簡字第二九四八號第一審簡易判決確定）。
二、案經乙○○、甲○分別訴由臺中市警察局第五分局報告臺灣
    臺中地方法院檢察署檢察官偵查後聲請簡易判決處刑。
    理    由
一、訊據上訴人即被告乙○○（以下簡稱為被告）矢口否認有何
    傷害之犯行，辯稱：伊沒有動手揮打甲○。伊係在毫無防備
    之情形下，遭甲○從背後推打趴跌成傷，既無回擊或反抗機
    會，尤無拉扯甲○之情，行政院衛生署台中醫院出具之甲○
    診斷證明書，就甲○急診時所記載之傷害，似非當天伊所造
    成之新傷，原審判決認定伊抓傷甲○臉部及左手者，並非事
    實云云。經查：
（一）告訴人甲○於本院審理時，以證人身分到庭結證稱：「乙
      ○○是在被伊推倒之前，因停車位的糾紛，伊跟她先生發
      生拉扯時，乙○○是在站在我們二人中間用雙手揮舞，在
      她揮舞過程中，伊身上有刺痛的感覺，但當時伊並沒有在
      意，之後伊就順手將乙○○推倒」，「當時大家情緒都很
      激動，伊認為她有傷害伊的意圖」，「伊臉部的傷勢不是
      在伊推林珠榮時受傷的，而是乙○○在我們二人中間以手
      揮舞時受傷的」等語（見本院卷第33頁至第34頁），核與
      被告於本院審理中坦承稱：伊承認在拉扯時有揮手的動作
      ，造成甲○手部受傷等語大致相符（見本院卷第35頁），
      是被告對於告訴人甲○與其夫林珠榮拉扯時，被告在旁有
      揮手動作之行為，造成甲○手部受傷等情並不爭執。雖被
      告仍辯稱：伊於拉扯時之揮手動作沒有碰到甲○臉部，造
      成甲○臉部受傷云云。惟查，依證人甲○於95年4月30日
      案發當日送醫至行政院衛生署臺中醫院急診病歷表顯示：
      經診斷結果為(1)左前臂2*0.4cm抓傷、(2)右下巴抓傷
      0.4*0.2cm；又依該院檢驗類報告單附照片二紙亦顯示甲
      ○臉部右下巴0.4*0.2cm處有明顯抓傷痕跡，此有行政院
      衛生署臺中醫院中醫歷字第0960001403號函文及所檢附之
      報告單、照片在卷可佐。是告訴人甲○與被告之夫林珠榮
      於拉扯時，被告在旁有揮手動作，造成揮傷甲○左前臂及
      臉部右下巴被抓傷之情，應屬合理，則告訴人甲○與被告
      之夫林珠榮拉扯時，因被告在旁有揮手動作之行為而傷害
      告訴人甲○臉部右下巴及左前臂上揭之傷，應堪認定。
（二）又被告雖辯稱：就甲○提出之診斷書所載，甲○臉部所受
      之傷，即令無誤，亦不能認係甲○推打被告時，臉部因被
      告揮手所致云云。惟查，依行政院衛生署臺中醫院中醫歷
      字第0960001403號函文觀之，告訴人甲○於送醫救治時主
      訴其被抓傷左前臂、臉部右下巴處，核與該院醫師經診斷
      結果為臉部及左上肢擦傷情形大致相符外，並附有告訴人
      甲○於案發時受傷照片二紙附於病歷表可稽。佐以，告訴
      人甲○臉部右下巴及左前臂處之抓傷於送醫時經診斷結果
      同為新傷口之痕跡而言，更可認定告訴人甲○臉部右下巴
      處之抓傷應係告訴人與被告之夫林珠榮拉扯時，因被告在
      旁有揮手動作之行為所造成。
（三）從而，被告既已坦承告訴人甲○與其夫林珠榮拉扯時，被
      告在旁有揮手動作之行為，造成告訴人甲○手部受傷，惟
      仍堅詞否認有揮傷告訴人臉部右下巴云云。查依行政院衛
      生署臺中醫院95年2月16日中醫歷字第0960001403號函文
      附病患甲○急診病歷表觀之，告訴人左前臂、及右下巴二
      處抓傷，係同日即九十五年四月三十日，於急診時同時發
      現，同時由同一位急診室醫師醫療處理，並非前後不同時
      間發現或由不同醫師處理，且病歷記載係抓傷，並非其他
      鈍器、或銳器之傷，核與被告自承係用雙手揮動之情相符
      ，應可認定告訴人甲○臉部右下巴及左前臂處之抓傷應係
      同時為告訴人甲○與被告之夫林珠榮拉扯時，被告在旁有
      揮手動作之行為所致，是被告所辯未揮傷告訴人臉部右下
      巴云云，顯與現有事證不相符合，無從採信，本件事證已
      臻明確，被告犯行，洵堪認定。
二、核被告所為，係犯刑法第二百七十七條第一項之傷害罪。本
    院審酌被告犯罪之動機，係起因於停車位糾紛，告訴人與被
    告之夫林珠榮發生拉扯時，被告在旁有揮手動作之傷害手段
    ，並非惡性重大，且告訴人所受之傷害輕微，惟因被告犯罪
    後矢口否認犯行之態度等一切情狀，認為原審簡易判決依刑
    事訴訟法第四百四十九條第一項前段、第四百五十四條第二
    項、刑法第二條第一項前段、第二百七十七條第一項、修正
    前刑法第四十一條第一項前段、罰金罰鍰提高標準條例第一
    條前段、修正前罰金罰鍰提高標準條例第二條，判處被告拘
    役二十日，並諭知易科罰金之折算標準，其認事用法並無不
    合，量刑亦屬適當。被告仍執前詞，據以提起上訴，為無理
    由，應予駁回。（按被告行為後，罰金罰鍰提高標準條例第
    二條業已刪除，而刑法第四十一條第一項前段關於易科罰金
    之折算標準已由舊法之銀元一百元、二百元、三百元修正為
    新臺幣（下同）一千元、二千元、三千元，因屬科刑規範事
    項之變更，其折算標準為裁判時所應諭知，自有就新舊法規
    定比較之必要，經比較新舊法結果，以被告行為時之舊法較
    為有利於被告，是依修正後刑法第二條第一項前段之規定，
    本件應適用被告行為時即修正前刑法第四十一條第一項前段
    、修正前罰金罰鍰提高標準條例第二條、現行法規所定貨幣
    單位折算新臺幣條例第二條之規定，以銀元三百元即新臺幣
    九百元折算一日為易科罰金之折算標準）。
據上論斷，依刑事訴訟法第四百五十五條之一第一項、第三項、
第三百六十八條，判決如主文。
中　　華　　民　　國  　九十六 　年　  五   月　 九　 日
                  刑事第一庭    審判長法  官 張國忠
                                      法  官 楊曉惠
                                      法  官 黃松竹
上正本證明與原本無異。
不得上訴。
                                      書記官  董美惠
中　　華　　民　　國　　九十六 　年　　五 　月 　九 　日
中華民國刑法第277條
（普通傷害罪）
傷害人之身體或健康者，處 3 年以下有期徒刑、拘役或 1 千元
以下罰金。
犯前項之罪因而致人於死者，處無期徒刑或 7 年以上有期徒刑；
致重傷者，處3年以上10年以下有期徒刑。
